臺灣高等法院臺南分院刑事判決
111年度上訴字第241號
上  訴  人  
即  被  告  陳霈玟





選任辯護人  張育瑋律師（扶助律師）
上  訴  人
即  被  告  朱正華



指定辯護人  本院公設辯護人  簡松柏
上列上訴人即被告因毒品危害防制條例案件，不服臺灣嘉義地方
法院110年度訴字第405號中華民國110年12月16日第一審判決（
起訴案號：臺灣嘉義地方檢察署110年度偵字第3763、5528、638
7號），提起上訴，本院判決如下：
    主  文
原判決關於附表編號2至4所示甲○○所處罪刑暨所定之應執行刑部
分，均撤銷。
甲○○犯附表編號2至4所示之罪，共參罪，各處如附表編號2至4本
院宣告刑欄所示之刑。
其他上訴駁回（即附表丙○○部分，及附表編號1甲○○部分）。
第二項關於甲○○撤銷改判所處之刑，與附表編號1甲○○上訴駁回
所處之刑，應執行有期徒刑拾年陸月。
    事  實
一、丙○○及甲○○均明知甲基安非他命係毒品危害防制條例所規定
    之第二級毒品，不得販賣及持有，竟分別為下列行為： 
  ㈠丙○○及甲○○共同意圖營利而基於販賣甲基安非他命之犯意，
    於民國109年9月至12月間、110年3月間，在嘉義市各處，由
    丙○○持門號0000000000號行動電話作為聯絡工具，以新臺幣
    （下同）500元至5,000元等價格，共同販賣如附表編號1至4
    所示之甲基安非他命與楊貴英、丁○○、戊○○，並收取對價（
    詳如附表編號1至4之交易方式）。 
  ㈡丙○○意圖營利，基於販賣甲基安非他命之犯意，於109年7月2
    4日，在嘉義市東區，持門號0000000000號行動電話作為聯
    絡工具，以2,000元之價格，販賣甲基安非命與高賢倫，並
    收取對價（詳如附表編號5之交易方式）。
二、案經臺灣嘉義地方檢察署檢察官指揮嘉義縣警察局水上分局
    報告後偵查起訴。
    理  由
壹、程序事項
一、本院審理範圍
　㈠按110年6月16日修正公布、同月18日施行之刑事訴訟法第348
    條規定：「上訴得對於判決之一部為之。對於判決之一部上
    訴者，其有關係之部分，視為亦已上訴。但有關係之部分為
    無罪、免訴或不受理者，不在此限。上訴得明示僅就判決之
    刑、沒收或保安處分一部為之」。次按同日修正公布、施行
    之刑事訴訟法施行法第7條之13規定：「中華民國110年5月3
    1日修正通過之刑事訴訟法施行前，已繫屬於各級法院之案
    件，於施行後仍適用修正前刑事訴訟法第348條規定；已終
    結或已繫屬於各級法院而未終結之案件，於施行後提起再審
    或非常上訴者，亦同」。查本案係於上開規定修正施行後之
    111年2月15日始繫屬於本院，有臺灣嘉義地方法院（下稱原
    審法院）111年2月9日嘉院傑刑忠110訴405字第1110001633
    號函其上所蓋本院收文戳章（本院卷第3頁）在卷可按，是
    本案上訴之效力及其範圍，應依現行刑事訴訟法第348條規
    定判斷，合先敘明。
　㈡次按沒收，除有特別規定者外，於裁判時併宣告之。違禁物
    或專科沒收之物得單獨宣告沒收。刑法第40條定有明文，而
    刑法於104年12月30日修正刪除第34條沒收為從刑之規定，
    將沒收重新定性為「刑罰及保安處分以外之法律效果，具有
    獨立性（修正立法理由二參照）。又修正後刑法基於沒收具
    備獨立性，規定得由檢察官另聲請法院為單獨沒收之宣告（
    刑事訴訟法第259條之1、第455條之34至37）。則依現行刑
    法關於沒收之規定，已具有獨立法律效果，而非僅屬從刑之
    性質。
　㈢經查：被告丙○○、甲○○上訴對於原判決認定之犯罪事實、罪
    名、罪數，均明示不爭執，僅爭執原判決量刑過重（本院卷
    第183、295頁），並參其等上訴理由，對於原判決諭知沒收
    、追徵部分，並無任何爭議，故本件上訴範圍限於原判決量
    處被告2人罪刑部分，被告2人上訴未爭執之原判決認定之犯
    罪事實及諭知沒收、追徵部分，不在上訴範圍。惟為便於檢
    視、理解本件案情，乃予以臚列記載原審認定之犯罪事實。
二、被告甲○○經合法傳喚，無正當理由，未於本院審理期日到庭
    ，有送達證書、個人基本資料查詢結果、臺灣高等法院被告
    （甲○○）前案紀錄表、在監在押全國紀錄表、通緝紀錄表、
    本院111年5月31日、111年6月21日審理期日刑事報到單、審
    判筆錄在卷足參（本院卷第307、309、389至394、403、407
    至409、425、429至430、433至435、481至483、485至523頁
    ），爰不待其陳述逕為判決。
三、證據能力　　
　　本判決引為判斷基礎之被告丙○○、甲○○以外之人審判外之傳
    聞供述證據，均經檢察官、被告丙○○、甲○○及其等辯護人於
    本院準備程序及審理時同意作為證據使用（本院卷第187、2
    94、490至491頁），本院審酌該等證據作成時情況，並無違
    法或不當取證情事，亦無顯不可信或證明力過低，而均認為
    適當，依刑事訴訟法第159條之5規定，均有證據能力。另本
    判決引用之非供述證據，均依法定程序取得，經本院審理時
    逐一提示而為合法調查，與本案待證事實間復具相當關聯性
    ，自得據為裁判基礎。
貳、認定犯罪事實所憑之證據及理由
一、被告之供述及辯護人辯護要旨
  ㈠被告丙○○於偵查、原審及本院審理時，對於附表所示犯罪事
    實，均坦承不諱，惟主張原審量刑過重。辯護人則為被告丙○○辯護稱：⒈被告丙○○就附表編號1部分，有供出上游乙○○。
    就附表編號2至4部分，有供出共犯甲○○，均符合毒品危害防
    制條例第17條第1項減刑規定。⒉被告丙○○涉犯販賣第二級毒
    品5罪，修正後法定刑為無期徒刑或10年以上有期徒刑，雖
    均因偵審自白減輕其刑，仍至少5年以上之有期徒刑，被告
    丙○○育有聽覺障礙之未成年子女陳○○，有查獲毒品案件現行
    犯照顧未滿12歲子女或兒童紀錄表及羈押筆錄可稽，被告丙○○僅為○○，無收入來源，因而致罹刑章，參其毒品來源為同
    案被告甲○○，販賣數量甚微，獲取之金額僅新臺幣（下同）
    5,750元，與大量走私進口或長期販賣毒品之大盤販毒者有
    異，被告丙○○主觀動機背景及客觀情節，惡性及危害社會程
    度均非重大，如處以最低法定刑度（5年以上之有期徒刑）
    ，仍有情輕法重之處，顯可憫恕，請撤銷原審判決，援依刑
    法第59條酌減其刑等語。
　㈡被告甲○○對於附表編號1所示犯行，於偵查、原審及本院均坦
    承不諱，然就附表編號2至4所示犯行，於偵查、原審及本院
    111年3月29日準備程序之初，均矢口否認犯行，嗣同日本院
    準備程序始改稱：對於附表編號2至4所示犯罪事實、罪名、
    累犯及罪數，均不再爭執而為認罪之供述，僅爭執原審量刑
    過重（本院卷第183頁）。辯護人則為被告甲○○辯護稱：⒈附
    表編號2至4部分：被告甲○○於上訴本院後已坦承犯行，參其
    販賣毒品的對象（丁○○、戊○○）為現配偶即同案被告丙○○的
    家人，因丙○○的家人有施用毒品的需求，被告甲○○係被動而
    為，且各次販毒數量極少，縱使處以法定最低刑有期徒刑10
    年，顯然情輕法重，客觀上足以引起一般同情，堪可憫恕。
    原審均依刑法第59條酌減其刑，誠為允當之處斷。⒉被告甲○○前案為強盜罪，與本案罪質不同，應無累犯加重其刑之適
    用等語。
二、被告丙○○、甲○○前揭犯罪事實自白之供述，核與證人即附表
    編號1至5所示各購毒者楊貴英、丁○○、戊○○、高賢倫於警詢
    、偵查中具結證述之情節相符（他2566號卷第17至19頁、第
    27至28頁、第30至32頁、第41至42頁、第44至48頁、第57至
    59頁；警15019號卷第58至72頁；偵6387號卷第61至63頁）
    。並有嘉義縣警察局水上分局（下稱水上分局）109年12月2
    3日嘉水警偵字第10900294553號函暨附件通訊監察聲請表（
    聲請檢察官向原審法院核發通訊監察書）、臺灣嘉義地方檢
    察署（下稱嘉義地檢署）110年1月8日嘉檢卓實109他2566字
    第1109000724號檢察官指揮書（他2566號卷第1至14頁）、
    水上分局111年3月9日嘉水警偵字第1110005987號函檢送之
    原審法院核發之109年聲監字第273號（監察對象：附表編號
    5所示購毒者高賢倫）、109年聲監續字第571號、109年聲監
    續字第625號、110年聲監續字第47號、110年聲監續字第109
    號通訊監察書（受監察門號：0000000000，本院卷第157至1
    77頁）及附表所示各該通訊監察對話譯文（出處詳附表）附
    卷可資佐證。此外，復有原審法院搜索票、自願受搜索同意
    書、水上分局110年4月8日搜索扣押筆錄（受執行人：丙○○
    、甲○○）、扣押物品目錄表（查扣丙○○持用之IPhone S行動
    電話《含門號0000000000號SIM卡》等）(警8651卷第50至57頁
    ）、指認犯罪嫌疑人紀錄表（警15019卷第30至31頁、第81
    至82頁、第91至93頁、第108至110頁、第119至121頁），新
    加坡商星圓通訊股份有限公司台灣分公司函3紙（丙○○持用
    門號0000000000號之使用者個資資料）（偵3763卷第33至38
    頁）可參。足認被告丙○○、甲○○上揭任意性自白與事實相符
    ，應可採信。
三、另按買賣毒品係我國所禁止之犯罪行為，此為國人所知悉，
    而我國查緝販賣毒品執法甚嚴，販賣第二級毒品之法定刑為
    最輕本刑10年以上有期徒刑之重刑，且毒品屬量微價高之物
    ，販賣者皆有暴利可圖，茍非意圖販賣營利，一般人焉有可
    能甘冒重度刑責而販賣毒品？又販賣毒品既係違法行為，當
    非可公然為之，亦無公定價格，且容易分裝並增減份量，而
    每次買賣之價量，可能隨時依雙方關係深淺、資力、需求量
    及對行情之認知、來源是否充裕、查緝是否嚴謹、購買者被
    查獲時供述購買對象之可能風險之評估等情形，而異其標準
    ，非可一概而論，除被告坦承犯行或價量俱臻明確外，委難
    察得實情，然販賣之人從價差、量差或品質差中牟利之方式
    雖異，其意圖營利之販賣行為則同一。稽諸上開說明，被告
    丙○○於原審坦認1次多買一點價錢會較便宜等語（原審卷第9
    0頁），而以此賺取價差，本案雖無被告甲○○取得甲基安非
    他命確切價格之事證，然其應無冒險遭查獲而判處重刑，仍
    虧本販售毒品與他人之可能。是本案毒品交易，被告2人主
    觀上確有可以獲有價差利潤及具營利意圖，至堪認定。
四、綜上所述，本案事證明確，被告2人如附表所示犯行均堪認
    定，應依法論罪科刑。
參、論罪科刑
一、核被告丙○○、甲○○就犯罪事實欄一㈠即附表編號1至4所為，
    均係犯毒品危害防制條例第4條第2項之販賣第二級毒品罪；
    被告丙○○就犯罪事實欄一㈡即附表編號5所為，係犯同條例第
    4條第2項之販賣第二級毒品罪。　
二、被告2人於附表所示各次因販賣而持有甲基安非他命之低度
    行為，均應為販賣之高度行為所吸收，均不另論罪。
三、被告2人就犯罪事實一㈠即附表編號1至4所示之販賣甲基安非
    他命犯行，分工模式多為由被告丙○○與各該藥腳聯繫，由被
    告甲○○擔任取得毒品或提供毒品者，是2人具犯意聯絡及行
    為分擔，均應論以共同正犯。又起訴意旨雖認為就附表編號
    1部分，被告2人與乙○○（起訴書記載為「洪姐」）為共同正
    犯，惟參酌乙○○110年11月4日警詢供述，已否認共同販賣毒
    品予楊貴英，亦否認被告2人所供述乙○○係透過國道客運隨
    車包裹方式寄送附表編號1之甲基安非他命毒品予被告2人等
    情（本院卷第264至266頁），然就被告2人供述乙○○為附表
    編號1毒品來源部分（另詳下述），除被告2人片面供述外，
    別無其他證據足資佐證，且被告2人就乙○○究於何時間、地
    點、何班次、包裹領據內容、毒品數量、價金及彼等間如何
    聯繫等情，均非具體明確，尚難逕認乙○○為附表編號1之共
    同正犯，附此敘明。
四、被告2人所犯上開各罪，犯意各別、行為互殊，應予分論併
    罰。
五、刑之加重及減輕
　㈠累犯加重之說明
　⒈辯護意旨雖以被告甲○○構成累犯之前案，與本案罪質不同，
    本案應無依累犯規定加重其刑之必要等語。惟參照釋字第77
    5號解釋意旨，係指構成累犯者，不分情節，一律加重最低
    本刑，於不符合刑法第59條所定要件之情形下，致生行為人
    所受之刑罰超過其所應負擔罪責之個案，其人身自由因此遭
    受過苛之侵害部分，對人民受憲法第8條保障之人身自由所
    為限制，不符憲法罪刑相當原則，且抵觸憲法第23條比例原
    則。於此範圍內，在修正刑法第47條前，為避免發生上述罪
    刑不相當之情形，法院就該個案應依該解釋意旨，裁量是否
    加重最低本刑。細繹之，祇在法院認為依個案情節應量處最
    低法定刑，否則若再依累犯規定加重其刑，則有違罪刑相當
    原則，又無法適用刑法第59條酌量減輕其刑規定的情形，法
    院始應依該解釋意旨裁量不予加重最低本刑，而宣告最低法
    定刑，並非謂法院絕對不得依累犯規定加重其刑（最高法院
    109年台上字第2595號、109年台上字第4562號判決意旨參照
    ）。再者，法院於審酌被告是否適用累犯規定而加重其刑時
    ，訴訟程序上應先由檢察官就前階段被告構成累犯之事實，
    以及後階段應加重其刑之事項，主張並具體指出證明方法後
    ，法院才需進行調查與辯論程序，而作為是否加重其刑之裁
    判基礎。前階段構成累犯事實為檢察官之實質舉證責任，後
    階段加重量刑事項為檢察官之說明責任，均應由檢察官分別
    負主張及具體指出證明方法之責。倘檢察官未主張或具體指
    出證明方法時，可認檢察官並不認為被告構成累犯或有加重
    其刑予以延長矯正其惡性此一特別預防之必要，且為貫徹舉
    證責任之危險結果所當然，是法院不予調查，而未論以累犯
    或依累犯規定加重其刑，即難謂有應調查而不予調查之違法
    ，至檢察官就被告構成累犯之事實及應加重其刑事項，有所
    主張並指出證明方法後，基於精簡裁判之要求，即使法院論
    以累犯，無論有無加重其刑，判決主文均無庸為累犯之諭知
    （最高法院110年度台上大字第5660號裁定意旨參照）。
　⒉查被告甲○○前因強盜案件，經本院95年度上更二字第466號判
    決判處有期徒刑7年確定，於104年1月29日假釋付保護管束
    出監，其後撤銷假釋入監執行殘刑1年3月5日，於107年1月1
    9日縮短刑期執行完畢出監等情，有臺灣高等法院被告（甲○○）前案紀錄表存卷可參，其於受徒刑之執行完畢後，5年以
    內故意再犯本案有期徒刑以上之各罪，就所犯附表編號1至4
    所示之罪，均構成累犯。
　⒊被告甲○○前案所犯強盜罪，與本案販賣第二級毒品罪，犯罪
    情節與罪名雖大相逕庭，然漠視法律禁制規範，並無不同，
    且販賣第二級毒品亦屬危害社會治安之行為，所彰顯之惡性
    相對於強盜罪，並無特別輕微，尚無釋字第775號解釋意旨
    所指若依刑法累犯規定加重其最低本刑，致超過其應負之罪
    責而發生過苛或罪刑不相當之情形，故辯護意旨認本案無依
    累犯規定加重之必要，尚難憑採。又本案檢察官於起訴書雖
    未記載被告甲○○前案科刑執行完畢之情形及應依刑法第47條
    第1項累犯規定加重其刑，惟已據公訴檢察官於本院審理時
    就被告甲○○構成累犯之前階段事實及後階段應加重其刑之事
    項，有所主張並具體指出證明方法（本院卷第520至521頁）
    。則被告於前案強盜罪所處刑罰執行完畢後，5年以內故意
    再犯本案附表編號1至4所示販賣第二級毒品犯行，爰均依刑
    法第47條第1項之規定加重其刑。
　㈡偵審自白減刑部分
　⒈犯第4條至第8條之罪於偵查及歷次審判中均自白者，減輕其
    刑，109年7月15日修正施行之毒品危害防制條例第17條第2
    項定有明文。被告丙○○自警詢、偵查、原審及本院審理時，
    就附表編號1至5所示各次販毒牟利犯行，被告甲○○就附表編
    號1所示販毒牟利犯行，均坦白承認，均應依上開規定減輕
    其刑。被告甲○○就附表編號1部分，應先依累犯規定加重再
    依毒品危害防制條例第17條第2項之規定減輕之。
　⒉關於附表編號2至4所示犯行，被告甲○○雖於110年4月8日偵訊
    時供述：丁○○、戊○○向被告丙○○購買的甲基安他命是從我這
    邊來的，當時與女友（現為配偶）丙○○住在一起，丁○○是丙○○的妹婿，戊○○是丙○○的妹妹，有收他們的錢，但沒有賺他
    們的錢等語（偵3764卷第33頁反面至34頁），於同日羈押訊
    問時，就附表編號2至4所示販賣第二級毒品，均為自白之供
    述（聲羈45卷第42至44頁）。嗣於原審則始終否認犯行，亦
    否認有收到附表編號2所示現金及手遊星幣，辯稱：於偵查
    中供述此部分犯行，承認是丙○○的上游，是為了可以讓丙○○
    減刑，後來出去找過承辦的警員，才知如果供出上游可以減
    輕刑責，我想如果配合警方查獲毒品來源乙○○，可以讓丙○○
    減輕其刑，我就不用背這個黑鍋等語（原審卷第233頁），
    迄至原審辯論終結，被告甲○○仍否認附表編號2至4所示犯行
    （原審卷第241頁），則被告甲○○雖於本院111年3月29日準
    備程序坦承犯行，因未符合歷次審判均自白之規定，尚無修
    正後毒品危害防制條例第17條第2項減刑規定之適用。
　㈢供出毒品來源減刑部分
　⒈毒品危害防制條例第17條第1項規定：「犯第4條至第8條、第
    10條或第11條之罪，供出毒品來源，因而查獲其他正犯或共
    犯者，減輕或免除其刑。」，所稱「供出毒品來源，因而查
    獲其他正犯或共犯」，須被告翔實供出與其犯罪有關之本案
    毒品來源的具體事證，因而使警方或偵查犯罪機關知悉其他
    正犯或共犯，據以查獲其人、其犯行的結果，二者兼備並有
    因果關係，始能獲上述減免其刑之寬典。又所謂查獲其人、
    其犯行，雖不以達有罪認定之已無合理懷疑存在之程度為必
    要，但至少已臻至起訴門檻之證據明確且有充分之說服力，
    方得獲邀上開減免其刑之寬典，故著重在其犯行之查獲。換
    言之，供出毒品來源，及破獲相關他人犯罪，二種要件兼具
    ，才能因其戴罪立功，享受寬典。從而，非謂行為人一有「
    自白」、「指認」毒品來源之人，即得依上開規定，予以減
    免其刑；猶須提供確實資訊，使調查或偵查犯罪之公務員對
    之發動調查或偵查，進而查獲該人及其犯行，否則，若偵查
    犯罪機關認為事證不足，而無從確實查獲者，即與上開減免
    其刑規定要件不合（最高法院110年度台上字第1569號判決
    參照）。
　⒉被告丙○○、甲○○雖主張渠等已供述附表所示毒品來源乙○○，
    請求依毒品危害防制條例第17條第1項之規定減輕其刑等情
    。惟查，本院依被告2人之聲請函詢檢、警結果，固據嘉義
    地檢署111年4月13日嘉檢曉實110偵3763字第1119009859號
    函查覆「本股有因被告丙○○、甲○○之供述查獲共犯乙○○，現
    案在偵查中」（本院卷第249頁），然參照水上分局111年4
    月15日嘉水警偵字第1110009297號函檢送之乙○○110年11月4
    日警詢筆錄、指認犯罪嫌疑人紀錄表、刑案現場照片、刑事
    案件報告書等證據資料（本院卷第255至282頁），乙○○固然
    經警於110年11月3日實施搜索查獲甲基安非他命1包（毛重0
    .55公克）、磅秤、夾鏈袋、吸食器、手機等物，在場之人
    包括被告丙○○及其女陳○○，乙○○並供述與被告丙○○、甲○○及
    證人楊貴英均是朋友關係，然僅坦承施用第二級毒品，否認
    有何販賣或轉讓毒品犯行，亦否認經由國道客運隨車包裹方
    式寄送毒品給被告2人，另就附表編號1部分，供述：楊貴英
    跟我聯繫希望我可以幫她拿到安非他命，因我人在臺北沒辦
    法處理，嘉義距臺南較近，我請楊貴英找住在嘉義的丙○○，
    由丙○○出面與楊貴英交易，實際交易細節我不清楚，俟交易
    完成後，再由丙○○將我代墊的錢匯還給我，並非販賣毒品予
    楊貴英。因為購買毒品要先付款才能拿到貨，可是楊貴英、
    丙○○身上沒錢，我才先匯款給丙○○，讓丙○○幫忙處理安非他
    命，約於109年9月至10月間匯款1萬多元給甲○○或丙○○。不
    知道丙○○向何人購買安非他命，丙○○也沒有將剩餘尾款交付
    給我等語（本院卷第259至266頁），經調取臺灣高等法院被
    告（乙○○）前案紀錄表，查無乙○○因販賣毒品經檢察官提起
    公訴之紀錄，則被告2人縱然供述本案販賣毒品來源為乙○○
    ，仍無從認定有因其等供述而查獲其他正犯或共犯，不符合
    毒品危害防制條例第17條第1項減刑規定。
　⒊被告丙○○辯護人雖主張被告丙○○就附表編號2至4分別供出上
    游或共犯即被告甲○○，應再依毒品危害防制條例第17條第1
    項規定減輕其刑等語。惟查，水上分局員警為偵辦被告甲○○
    涉嫌毒品危害防制條例案，前於109年12月23日聲請檢察官
    向原審法院聲請核發通訊監察書，嗣由嘉義地檢署檢察官於
    110年1月8日發文指揮該分局應行繼續追查被告甲○○，並將
    辦理結果具報，有前開函文及指揮書可參（他2566號卷第1
    至3頁），並有水上分局檢送原審法院依檢察官聲請核發之
    本案通訊監察書附卷（本院卷第157至177頁），佐以上開通
    訊監察書通訊監察期間自109年7月至110年3月，可見上開通
    訊監察期間，警方已掌握被告甲○○販賣毒品之相關事證。其
    次，水上分局持原審法院核發之搜索票，於110年4月8日上
    午6時30分，至嘉義市○區○○街000巷00號0樓0實施搜索，搜
    索票核發日期為110年4月1日，受執行人併列被告丙○○、甲○○（警8651卷第50頁），可見檢、警於110年4月1日聲請搜索
    票時，已將被告2人併列為毒品案件之犯罪嫌疑人。警方復
    於110年4月8日通知證人楊貴英、戊○○、丁○○前來製作警詢
    筆錄，楊貴英等3人於警詢即分別證述附表編號2至4所示被
    告2人之犯行，並指認被告2人，有各該警詢筆錄暨指認犯罪
    嫌疑人紀錄表在卷可明，且對照證人楊貴英等3人警詢筆錄
    製作時間，均早於同日被告2人警詢筆錄製作時間。上開證
    據資料均足堪認定水上分局員警早於109年12月23日將被告
    甲○○列為販賣毒品之嫌疑人，於實施通訊監察期間已掌握相
    關證據資料，始於110年4月1日向原審法院聲請核發搜索票
    ，警方並非因被告丙○○之供述始查獲附表編號2至4所示毒品
    來源為被告甲○○，辯護意旨主張附表編號2至4部分，被告丙○○有供述其毒品來源甲○○，應依毒品危害防制條例第17條第
    1項規定減輕其刑乙節，尚難憑採。
　㈣刑法第59條酌減其刑部分
　⒈刑法第59條所規定之酌量減輕其刑，必其犯罪另有特殊之原
    因、環境或背景，在客觀上足以引起一般之同情，且於法律
    上別無其他應減輕或得減輕其刑之事由，認即予以宣告法定
    最低度刑猶嫌過重者，始有其適用。至被告之家庭情況、犯
    罪動機、目的等犯罪情節，以及犯罪後態度等事項，僅屬刑
    法第57條所定在法定刑範圍內量刑時應予審酌之事項，茍非
    其犯罪具有特殊原因、環境或背景，在客觀上足堪憫恕者，
    尚難適用刑法第59條酌量減輕其刑之規定（最高法院110年
    度台上字第3115、3116號判決參照）。
　⒉被告丙○○部分
　　毒品危害防制條例第4條第2項販賣第二級毒品罪之法定刑為
    「無期徒刑或10年以上有期徒刑，得併科新臺幣1,500萬元
    以上罰金」，被告丙○○就附表所示5罪，於偵審自白犯行，
    均依毒品危害防制條例第17條第2項減輕其刑後，刑度已大
    為降低，且販賣毒品為法律科處重刑懸為厲禁之犯罪行為，
    109年1月15日修正、同年7月15日施行之毒品危害防制條第4
    條，猶將販賣毒品罪之法定刑大幅提高，顯見立法者遏止毒
    品氾濫之決意，被告丙○○漠視法紀，販賣毒品助長毒品流通
    ，無視他人身心健康，危害社會治安，衡情並無何等足以引
    起一般同情之客觀情狀而有應予憫恕之處，縱因無固定工作
    收入，育有未滿12歲聽障子女，致經濟拮据，可尋求社會資
    源協助，非得據為販賣毒品之正當理由，要難認為附表所示
    各罪有何特殊之原因與環境，客觀上足以引起一般同情之情
    形，自無再適用刑法第59條酌量減輕其刑之餘地。
　⒊被告甲○○部分
　　毒品危害防制條例第17條第2項偵審自白規範目的原在於使
    犯第4條至第8條之毒品案件之刑事訴訟程序儘早確定，並鼓
    勵被告自白認罪，以開啟其自新之路，故對犯前述罪之毒品
    之被告，於偵查及審判中均自白者，採行寬厚之刑事政策，
    而為應減輕其刑之規定（109年1月15日修正立法理由參照）
    。其次販賣毒品為法律科處重刑懸為厲禁之犯罪行為，且10
    9年1月15日修正之毒品危害防制條第4條，猶將販賣毒品罪
    之法定刑大幅提高，可見販賣第二級毒品本為立法施以重罪
    之犯罪行為，因此，被告於偵審過程中，有無自白以節省司
    法資源，達到訴訟經濟目的，本應有所區別，以彰顯立法賦
    予之寛貸目的，因而對於偵審自白者，依法予以減輕其刑，
    而矢口否認犯行者，在不符合偵審自白之條件下，任意適用
    刑法第59條逕予減輕其刑，不僅侵害立法施予重罰之法定刑
    範圍，亦將使鼓勵偵審自白之寬厚刑事政策失其意義。被告
    甲○○前曾因販賣第二級毒品未遂，經原審法院106年度訴字
    第144號判決處有期徒刑1年6月，嗣經本院106年度上訴字第
    920號、最高法院107年度台上字第1534號判決上訴駁回確定
    ，有卷附臺灣高等法院被告（甲○○）前案紀錄表足參，其猶
    未知所警惕，再為本案附表編號2至4所示販賣第二級毒品犯
    行，復於原審矢口否認犯行，而被告甲○○所為附表編號2至4
    所示販賣第二級毒品犯行，助長毒品流通，無視他人身心健
    康，危害社會治安，衡情並無何等足以引起一般同情之客觀
    情狀而有應予憫恕之處，自無依刑法第59條酌量減輕其刑之
    餘地。
六、上訴之判斷　　
　㈠撤銷原審判決部分（被告甲○○所犯附表編號2至4部分）
　⒈原審以被告甲○○犯附表編號2至4所示販賣第二級毒品罪，均
    事證明確，予以論罪科刑，固非無見，惟被告甲○○於原審始
    終矢口否認犯行，不符合毒品危害防制條例第17條第2項偵
    審自白減刑之規定，且被告甲○○犯附表編號2至4所示販賣第
    二級毒品，共計3次，雖販賣對象丁○○、戊○○，為當時女友
    即同案被告丙○○之妹婿及妹妹，販賣金額非鉅 ，但販賣毒
    品，助長毒品流通，無視他人身心健康，危害社會治安，衡
    情並無何等足以引起一般同情之客觀情狀而有應予憫恕之處
    ，原判決均逕依刑法第59條之規定酌量減輕其刑，顯然架空
    毒品危害防制條例第17條第2項之規定，使無論被告有無符
    合偵審自白之規定，均得享有相同之減刑寬典，有違立法鼓
    勵自白、悔過，並期訴訟經濟、節約司法資源之意旨，亦有
    輕縱販毒行為，為狡詐之人開啟取巧投機之嫌，是原判決就
    被告甲○○附表編號2至4犯行均依刑法第59條規定酌減至法定
    刑以下，顯有未洽。被告甲○○以原判決量刑過重為由，提起
    上訴，指摘原判決不當，因原判決適用刑法第59條就所犯附
    表編號2至4所示犯行酌減其刑，屬不當減輕刑責，是原判決
    顯無被告甲○○上訴所指量刑過重之情形，被告甲○○此部分上
    訴雖無理由，然因原判決有上開可議之處，自應由本院就被
    告甲○○所犯附表編號2至4罪刑部分撤銷改判，以期適法，原
    判決就被告甲○○所定應執行刑，亦失所附麗，應併予撤銷。
    又刑法第59條之酌量減輕其刑，必須犯罪另有特殊之原因與
    環境，在客觀上足以引起一般之同情，認為即予宣告法定最
    低度刑期尤嫌過重者，始有其適用。倘犯罪在客觀上並無顯
    可憫恕之情狀，法院竟適用刑法第59條規定酌減其刑，即屬
    用法失當（最高法院111年度台上字第346號判決意旨參照）
    ，則此部分雖係被告甲○○提起上訴，但原判決逕予適用刑法
    第59條酌量減輕其刑，既屬用法失當，要屬刑事訴訟法第37
    0條第1項但書所定因原審判決適用法條不當而撤銷之情形，
    本院撤銷原判決附表編號2至4所示被告甲○○之罪刑，自不受
    刑事訴訟法第370條第1項前段不利益變更禁止原則之拘束，
    而得諭知較重於原判決之刑，附此敘明。
　⒉審酌被告甲○○前有懲治盜匪條例、強盜、施用毒品、妨害公
    務、傷害等前科紀錄，有卷附臺灣高等法院被告（甲○○）前
    案紀錄表可參，素行不佳（累犯部分不重複評價）。所為附
    表編號2至4所示販賣第二級毒品犯行，助長毒品流通，戕害
    他人身心健康，對社會治安危害非淺，於警詢之初否認犯行
    ，雖於偵查及羈押訊問時一度坦承犯行，於原審又翻異前詞
    ，否認犯行，供詞反覆，耗費司法資源，然於本院準備程序
    時終能認罪坦承犯行，尚知悔悟。並審酌被告甲○○於原審自
    述○○肄業之教育程度，本案查獲後已與同案被告丙○○結婚，
    前曾開店○○○○，與母親同住，家庭經濟狀況不佳（原審卷第
    238頁）之家庭與生活狀況等一切情狀，量處如附表編號2至
    4本院宣告刑欄所示之刑。
　㈡上訴駁回部分（即原判決諭知被告丙○○附表所示罪刑及附表
    編號1所示被告甲○○罪刑部分）
　　原審以被告丙○○犯附表各次犯行及被告甲○○犯附表編號1犯
    行部分，均事證明確，依毒品危害防制條例第4第2項、第17
    條第2項，刑法第11條、第28條、第47條第1項、第51條第5
    款等規定，並審酌被告2人無視於國家杜絕毒品危害之禁令
    ，被告甲○○前曾因販賣甲基安非他命未遂經原審法院於106
    年間判處罪刑，卻均僅圖己所需，被告丙○○為附表所示5次
    犯行，被告甲○○為附表編號1所示犯行，致使毒品輕易流通
    他人，所為實屬不當。並考量被告丙○○始終坦認全部犯行，
    被告甲○○僅坦認附表編號1所示犯行，渠等販賣毒品次數、
    期間及對象，犯案模式單純且固定，兼衡被告2人於原審自
    述之智識程度、職業及家庭經濟狀況等一切情狀 ，分別量
    處如附表所示被告丙○○之罪刑，及附表編號1所示被告甲○○
    之罪刑，核其認事用法，俱無違誤，所為刑之宣告亦係以行
    為人之責任為基礎，經審酌刑法第57條各款所列事項及其他
    一切情狀後而為，所量定之刑未逾越法定刑範圍或有何違反
    比例、公平及罪刑相當原則，亦稱允當。被告丙○○、甲○○均
    主張原判決此部分均量刑過重，為無理由，應予駁回。另原
    審就被告丙○○所定應執行刑有期徒刑6年，符合法律內、外
    部界限及法律規範本旨，與定應執行刑之刑罰經濟及恤刑目
    的無違，復無濫用裁量之情形，尚稱妥適。被告丙○○上訴指
    摘原審所定應執行刑亦過重，為無理由，應予駁回。
七、就被告甲○○部分附表編號2至4所處之刑及上訴駁回所處之刑
    定應執行刑
　㈠按數罪併罰之定應執行之刑，係出於刑罰經濟與責罰相當之
    考量，並非予以犯罪行為人或受刑人不當之利益，為一種特
    別的量刑過程，相較於刑法第57條所定科刑時應審酌之事項
    係對一般犯罪行為之裁量，定應執行刑之宣告，乃對犯罪行
    為人本身及所犯各罪之總檢視，除應考量行為人所犯數罪反
    應出之人格特性，並應權衡審酌行為人之責任與整體刑法目
    的及相關刑事政策，在量刑權之法律拘束性原則下，依刑法
    第51條第5款之規定，採限制加重原則，以宣告各刑中之最
    長期為下限，各刑合併之刑期為上限，但最長不得逾30年，
    資為量刑自由裁量權之外部界限，並應受法秩序理念規範之
    比例原則、平等原則、責罰相當原則、重複評價禁止原則等
    自由裁量權之內部抽象價值要求界限之支配，使以輕重得宜
    ，罰當其責，俾符合法律授與裁量權之目的，以區別數罪併
    罰與單純數罪之不同，兼顧刑罰衡平原則（最高法院100年
    度台上字第21號判決意旨參照）。
　㈡本院就前述被告甲○○撤銷改判部分（即附表編號2至4）及附
    表編號1上訴駁回部分所處之刑，審酌被告甲○○共同販賣第
    二級毒品之犯罪非難重複性、各行為侵害法益之加重效應、
    法律規範本旨、刑罰邊際效應隨刑期而遞減、對行為人痛苦
    程度隨刑期而遞增、復歸社會之可能性，及數罪併罰之刑罰
    經濟、恤刑與特別預防之目的等情，就撤銷改判之附表編號
    2至4與上訴駁回之附表編號1所處之刑，定應執行刑有期徒
    刑10年6月。
八、被告2人對於原判決諭知沒收、追徵部分，均未表示爭執，
    是本案沒收、追徵部分自以原判決之諭知為據，因非本案上
    訴範圍，本院無贅述必要。　　
九、被告甲○○經合法傳喚，無正當理由未於本院審理期日到庭，
    爰不待其陳述，逕為判決。
據上論斷，應依刑事訴訟法第368條、第371條、第369條第1項前
段、第364條、第299條第1項前段，毒品危害防制條例第4條第2
項，刑法第11條、第28條、第47條第1項、第51條第5款，判決如
主文。
本案經檢察官賴韻羽提起公訴，檢察官陳建弘到庭執行職務。　
中　　華　　民　　國　　111 　年　　7 　　月　　7 　　日
                  刑事第六庭    審判長法  官  張瑛宗
                                      法  官  李秋瑩
                                      法  官  林逸梅
以上正本證明與原本無異。
如不服本判決，應於收受送達後20日內向本院提出上訴書狀，其
未敘述上訴之理由者並得於提起上訴後20日內向本院補提理由書
（均須按他造當事人之人數附繕本）「切勿逕送上級法院」。
                                      書記官  施淑華
中　　華　　民　　國　　111 　年　　7 　　月　　7 　　日

附錄本案論罪科刑法條：
毒品危害防制條例第4條
製造、運輸、販賣第一級毒品者，處死刑或無期徒刑；處無期徒
刑者，得併科新臺幣3千萬元以下罰金。
製造、運輸、販賣第二級毒品者，處無期徒刑或10年以上有期徒
刑，得併科新臺幣1千5百萬元以下罰金。
製造、運輸、販賣第三級毒品者，處7年以上有期徒刑，得併科
新臺幣1千萬元以下罰金。
製造、運輸、販賣第四級毒品者，處5年以上12年以下有期徒刑
，得併科新臺幣5百萬元以下罰金。
製造、運輸、販賣專供製造或施用毒品之器具者，處1年以上7年
以下有期徒刑，得併科新臺幣1百50萬元以下罰金。
前五項之未遂犯罰之。

附表：
編號 購毒者 交易時間、地點、方式、價格 通訊監察譯文及所持門號    原審宣告刑及沒收 本院宣告刑  1 楊貴英 於民國109年9月至11月間某日某時許前先由被告甲○○自真實姓名年籍不詳之人處取得甲基安非他命再轉交與被告丙○○。嗣於109年9月至11月間某日某時許，楊貴英在嘉義市某公寓2樓，以新臺幣(下同)5,000元之代價向被告丙○○購買第二級毒品甲基安非他命1小包。交易後告丙○○以其持用之門號0000000000聯繫楊貴英之門號0000000000、0000000000號聯繫欠款事宜。 警字第019號卷第18頁 受監察號碼(A)：0000000000 非監察號碼(B)：0000000000 丙○○共同販賣第二級毒品，處有期徒刑伍年肆月。扣案之行動電話（含門號○○○○○○○○○○號sim卡壹枚）壹支沒收。未扣案之犯罪所得新臺幣貳仟伍佰元沒收，於全部或一部不能沒收或不宜執行沒收時，追徵其價額。 甲○○共同販賣第二級毒品，累犯，處有期徒刑伍年伍月。未扣案之犯罪所得新臺幣貳仟伍佰元沒收，於全部或一部不能沒收或不宜執行沒收時，追徵其價額。 上訴駁回(丙○○、甲○○罪刑部分)。    110/02/05 17：09：43 (發話) B：找誰？ A：姐仔，我南部的妹仔。 B：誰？ A：上次你有下來的那個妹仔，嘉義啊。 B：等一下，你打另外一支，我傳給你，這一支不要打      警字第019號卷第18頁 受監察號碼(A)：0000000000 非監察號碼(B)：0000000000      110/02/05 17：11：08 (受話) A：怎麼那麼久都沒入錢？ B：我有跟你姊姊說，他知道，我打給你都關機。 A：所以你用這支電話？ B：對，以後都打這一支，這支是新的，不是我的名字。 A：剛才那一支呢？ B：那支是我的名字，他們有拿那一支去登記，你懂嗎？ A：我想說要問你，上次那條？ B：我不是故意的，突發狀況，我等一下要上班，我10號領錢的時候再跟你那個好不好？ A：你每次都這樣說。 B：我不是故意的。 A：你到時候幾號可以？ B：10號。我在卡拉OK作。 A：你上次說的那間嗎？ B：對，一樣在那裡。 A：那到時候10號再跟我說。      警字第019號卷第18頁 受監察號碼(A)：0000000000 非監察號碼(B)：0000000000      110/02/11 14：22：23 (發話)未接通。      110/02/11 14：24：58 (發話) A：(簡訊)姐仔妳那天不是說10號要打給我嗎？那現在勒，我打給妳妳電話又不通了妳這樣讓人感覺很不好勒，妳看訊息麻煩了打給我一下    2 丁○○ 丁○○以其持用之門號0000000000與被告丙○○持用之門號0000000000聯繫後，於109年12月23日20時53分後某時許，在嘉義市○區○○街000巷00號0樓之0，以1,000元(其中500元以○○遊戲幣5萬幣折抵)之代價向被告2人購買第二級毒品甲基安非他命1小包。並由被告甲○○到場交易。 警字第019號卷第23頁 受監察號碼(A)：0000000000 非監察號碼(B)：0000000000 丙○○共同販賣第二級毒品，處有期徒刑伍年參月。扣案之行動電話（含門號○○○○○○○○○○號sim卡壹枚）壹支沒收。未扣案之犯罪所得新臺幣伍佰元沒收，於全部或一部不能沒收或不宜執行沒收時，追徵其價額。 甲○○共同販賣第二級毒品，累犯，處有期徒刑柒年。未扣案之犯罪所得○○遊戲幣伍萬幣沒收，於全部或一部不能沒收或不宜執行沒收時，追徵其價額。 原判決關於甲○○罪刑部分撤銷。 甲○○共同販賣第二級毒品，累犯，處有期徒刑10年1月。 其他上訴駁回(丙○○罪刑部分)。     109/12/23 20：49：56 (發話) A：(簡訊)他說好幣      109/12/23 20：50：15 (受話) B：(簡訊)姐你上限一下      109/12/23 20：50：26 (發話) A：(簡訊)好      109/12/23 20：50：56 (受話) B：(簡訊)跟他說五百現金五百幣      109/12/23 20：51：51 (受話) B：(簡訊)他的五百我寄了      109/12/23 20：51：56 (發話) A：(簡訊)哈哈他說要就都現金，不然就都幣啦      109/12/23 20：52：32 (受話) B：(簡訊)那幣先五百給他，另外五百的幣等等在給看能不能      109/12/23 20：53：03 (發話) A：(簡訊)嗯好啦      109/12/23 20：53：08 (受話) B：(簡訊)不用了 我斷線，我現在在寄五百 剛好一千    3 戊○○ 戊○○以其持用之門號0000000000與被告丙○○持用之門號0000000000聯繫後，於109年12月29日15時21分許，在嘉義市○區○○街000巷00號0樓之0，以500元之代價向被告2人購買第二級毒品甲基安非他命1小包。 警字第019號卷第19頁 受監察號碼(A)：0000000000 非監察號碼(B)：0000000000 丙○○共同販賣第二級毒品，處有期徒刑伍年參月。扣案之行動電話（含門號○○○○○○○○○○號sim卡壹枚）壹支沒收。未扣案之犯罪所得新臺幣貳佰伍拾元沒收，於全部或一部不能沒收或不宜執行沒收時，追徵其價額。 甲○○共同販賣第二級毒品，累犯，處有期徒刑柒年。未扣案之犯罪所得新臺幣貳佰伍拾元沒收，於全部或一部不能沒收或不宜執行沒收時，追徵其價額。 原判決關於甲○○罪刑部分撤銷。 甲○○共同販賣第二級毒品，累犯，處有期徒刑10年1月。 其他上訴駁回(丙○○罪刑部分)。    109/12/29 02：00：53 (受話) B：(簡訊)你去哪裡了，      109/12/29 02：03：46 (受話) B：(簡訊)ㄟ，跑去哪裡啦，我頭真的是很痛啦，一直被打頭，去哪裡啦      109/12/29 03：16：11 (發話) A：(簡訊)我去帶北部朋友去找朱大欸      109/12/29 03：17：04 (受話) B：(簡訊)朱大在台南不是嗎      109/12/29 03：17：31 (發話) A：(簡訊)他要回來      109/12/29 03：17：33 (發話) A：(簡訊)了      109/12/29 03：21：36 (受話) B：(簡訊)靠北不就又天亮才回來，拜託啦看一下賴啦      109/12/29 03：21：43 (受話) B：(簡訊)我快死了啦      109/12/29 03：27：15 (受話) B：(簡訊)他真的是魔鬼，我要想辦法離開他，拜託早一點回來啦，不然我真的是會死啦。晚點我在去跟他爸拿錢給你啦      109/12/29 05：11：45 (發話) A：(簡訊)妳媽去上班了嗎      109/12/29 05：46：33 (發話) A：(簡訊)媽出去了沒      109/12/29 05：52：33 (受話) B：(簡訊)妳們能回來了      109/12/29 05：57：04 (發話) A：(簡訊)嗯      109/12/29 06：17：32 (受話) B：(簡訊)你出去嗎，不是回來了      109/12/29 06：18：22 (受話) B：(簡訊)而且他爸剛有打電話來，所以你趕快給我。我晚點就能跟他爸拿錢給你了      109/12/29  06：24：39 (受話) B：(簡訊)到底？你又帶台北的回來家裡？      109/12/29 06：32：58 (受話) B：(簡訊)到底      109/12/29 06：37：21 (受話) B：(簡訊)到底，我就說先給我不行嗎，，在來你朋友都在那裡我要怎麼出去。      109/12/29 06：58：03 (受話) B：(簡訊)不用了。沒關係，我自己想辦法，還有他差豬ㄟ1千是嗎，晚點我拿回來給你      109/12/29 06：59：00 (發話) A：(簡訊)妳拿安全帽出來      109/12/29 07：03：14 (受話) B：(簡訊)我要1的檳榔，我在晚點就要去找他爸，我安全帽都髒了      109/12/29 07：03：35 (發話) A：(簡訊)嗯      109/12/29  07：06：12 (受話) B：(簡訊)所以你先給我檳榔，能嗎，我等他爸打來我就要過去了      警字第019號卷第20頁 受監察號碼(A)：0000000000 非監察號碼(B)：0000000000      109/12/29 07：07：52 (受話) B：(簡訊)從門下面丟進來就好，放心，我會拿回來的      109/12/29 08：40：29 (受話) B：(簡訊)姐我的部分一千我晚點會給你，我在等他爸錢下來，我在給你哦      109/12/29 09：20：38 (發話) A：(簡訊)喔      109/12/29 09：32：50 (受話) B：(簡訊)喔啥。放心啦，我會給你的。不會差你      109/12/29 10：26：42 (受話) B：(簡訊)姐我先跟你拿500好嗎，因為我這裡剩下500，然後駿啊前幾天欠豬兄的剛剛已經給他了，我先500現金跟你拿，然後我欠的另外我在給你      109/12/29 10：27：26 (受話) B：(簡訊)這樣可以嗎，先在跟你拿500，啊可以多一點點嗎      109/12/29 10：30：14 (發話) A：(簡訊)嗯等一下我先幫他整理東西，他要外出去      109/12/29  10：30：38 (受話) B：(簡訊)嗯嗯      109/12/29 10：33：37 (發話) A：(簡訊)好了過來拿      109/12/29 14：56：56 (受話) B：(簡訊)哈哈哈我那裡先跟你拿啦其他的我在補      109/12/29 14：57：14 (受話) B：(簡訊)好了跟我講      109/12/29 15：07：59 (發話) A：(簡訊)妳是要多少      109/12/29 15：11：49 (受話) B：(簡訊)五啊，其他晚點一起給你      109/12/29 15：20：09 (受話) B：(簡訊)好了嗎      109/12/29 15：21：42 (發話) A：(簡訊)放進去了      109/12/29 15：21：59 (受話) B：(簡訊)有      109/12/29 15：22：01 (受話) B：(簡訊)謝謝    4 戊○○ 戊○○以其持用之門號0000000000與被告丙○○持用之門號0000000000聯繫後，於110年3月9日0時29分後某時許，在嘉義市○區○○街000巷00號0樓之0，以1,000元之代價向被告2人購買第二級毒品甲基安非他命1小包。 警字第019號卷第21頁 受監察號碼(A)：0000000000 非監察號碼(B)：0000000000 丙○○共同販賣第二級毒品，處有期徒刑伍年參月。扣案之行動電話（含門號○○○○○○○○○○號sim卡壹枚）壹支沒收。未扣案之犯罪所得新臺幣伍佰元沒收，於全部或一部不能沒收或不宜執行沒收時，追徵其價額。 甲○○共同販賣第二級毒品，累犯，處有期徒刑柒年。未扣案之犯罪所得新臺幣伍佰元沒收，於全部或一部不能沒收或不宜執行沒收時，追徵其價額。 原判決關於甲○○罪刑部分撤銷。 甲○○共同販賣第二級毒品，累犯，處有期徒刑10年1月。 其他上訴駁回(丙○○罪刑部分)。    110/03/09  00：29：18 (發話) A：(簡訊)過來拿    5 高賢倫 高賢倫以其持用之門號0000000000與被告丙○○持用之門號0000000000聯繫後，於109年7月24日4時6分後某時許，在嘉義市○區○○街000巷00號樓下，以2,000元之代價向被告購買第二級毒品甲基安非他命1小包。 警字第019號卷第17頁 受監察號碼(A)：0000000000 非監察號碼(B)：0000000000 丙○○販賣第二級毒品，處有期徒刑伍年參月。未扣案之行動電話（含門號○○○○○○○○○○號sim卡壹枚）壹支，及犯罪所得新臺幣貳仟元均沒收，於全部或一部不能沒收或不宜執行沒收時，追徵其價額。  上訴駁回(丙○○罪刑部分)。    109/07/24 03：19：35 (發話) A：喂，現在有嗎？ B：有啦。 A：先一張好了。 B：好啦。 A：你看他是，我跟你說啦，你乾脆跟他拿兩張好了。 B：好啦。 A：厚。 B：嗯。      109/07/24 03：53：31 (受話) B：(簡訊)你可以過來拿了      109/07/24  03：58：42 (發話) A：你在樓下嗎？ B：我現在要下去了。 A：你現在快下來。      109/07/24 04：05：56 (受話) B：(簡訊)我在樓下了      109/07/24 04：06：20 (發話) A：(簡訊)等我我在附近